---
title: "figure2_remake"
date: "2026-03-09"
output: html_document
---

# 02 Replicación de la figura 2

En este código vamos a replicar la figura 2 del trabajo de [Blair, G. et al (2021)](https://www.science.org/doi/10.1126/science.abd3446)

> Nota: Los bloques (chunks) de código presentados a continuación se tomaron en su mayoría del código *figure2.R* presente en los materiales de replicación provistos por los autores. Para acceder a los materiales haga click [aquí](https://osf.io/xqd3v/overview)

## Alistar ambiente de trabajo

### 1. Limpiar ambiente de trabajo y borrar consola

```{r pressure, echo=FALSE}
rm(list = ls())
cat("\014")
```

### 2. Cargar paquetes necesarios

Para reproducir la figura 1 pudimos cargar los paquetes utilizados por los autores originalmente. Estos paquetes se listan a continuación.

```{r, echo=FALSE}

library(pacman) #Poner un condicional que descargue el paquete

p_load(
  tidyverse, #Análisis de datos
  showtext, #Permite cambiar la fuente de las palabras 
  patchwork, #Organizar múltiples gráficos
  here #Referenciar archivos fácil 
) 

```

### 3. Cargar tema personalizado para hacer el gráfico

Origianlmente los autores utilizaron las fuentes *Helvetica Neue Medium* y *Courier* para hacer la figura 2. Estas dos fuentes son exclusivas de MacOS y no están presentes en otros sistemas operativos. Para facilitar la reproducción de la figura por personas que usan otros sistemas operativos vamos a cambiar las fuentes por *Sans*.

```{r}
#Tema personalizado para hacer la figura
source(here("code", "article_scripts", "helper_functions_and_themes", "0-mkiv-theme.R"))

```

## Cargar datos

A continuación vamos a cargar las tablas de datos que contienen los resultados estimados a partir del análisis realizado por los autores:

-   **meta_estimates_main_hypotheses**: contiene los efectos estimados del trátamiento con sus respectivos intervalos de confianza, p-valores y otras medidas de significancia estadística de los efectos para las dimensiones de interés.

    > Intuición: efectos del trámiento sobre las dimensiones de interés

-   **secondary_hypotheses**: contiene la segunda hipótesis de los autores para la dimensión de *crimen*, que se obtuvo con otros datos alternativos.

```{r}

#Cargar la hipótesis principal 
meta_estimates_main_hypotheses <- readRDS(here("data", "out", "meta-estimates-main-hypotheses.RDS"))

#Cargar la hipótesis secundaria para la dimensión de crimen 
secondary_hypotheses <- readRDS(here("data", "out", "meta-estimates-secondary-hypotheses.RDS")) %>% 
  filter(label %in% c("Crime victimization idx. (administrative data)"))

#Agregar los datos la hipótesis secundaria a la tabla que tienes las demas 
meta_estimates_main_hypotheses <- 
  filter(meta_estimates_main_hypotheses, hypothesis == "1a") %>% 
  bind_rows(secondary_hypotheses) %>% 
  bind_rows(filter(meta_estimates_main_hypotheses, hypothesis != "1a"))


```

## Replicar la figura 2

1.  Alistar la tabla de datos para hacer la figura

```{r}
fig1_df <- 
  meta_estimates_main_hypotheses %>%
  filter(hypothesis != "C") %>%
  mutate(label = str_replace(label, " idx.", "")) %>%
  mutate(type = case_when(
    str_starts(hypothesis, "M") == TRUE ~ "mechanism",
    str_starts(hypothesis, "S") == TRUE ~ "secondary",
    TRUE ~ "primary"),
    type = factor(type, 
                  levels = c("primary", "mechanism", "secondary"),
                  labels = c("Primary Outcomes", "Mechanisms", "Secondary")),
    label = forcats::fct_reorder(as.factor(label), 
                                 as.numeric(as.factor(hypothesis)), .desc = TRUE)) %>% 
  # prepare p-values for printing
  mutate(
    est_print = format(round(estimate, 3), digits = 3),
    se_print = format(round(std.error, 2), digits = 2),
    p_print = format(round(p.value, 2), digits = 2),
    p.adj_print = if_else(is.na(p.value.adj), "", as.character(format(round(p.value.adj, 2), digits = 2)))
  )
```

2.  Graficar los efectos estimados con sus respectivos intervalos de cofianza

```{r}
p <- 
  fig1_df %>% 
  ggplot(aes(estimate, label, group = "hypothesis")) +
  mkiv_theme() +
  geom_vline(xintercept = 0, lty = 2, lwd = .5, colour = "black") +
  geom_errorbarh(
    aes(xmin = conf.low, xmax = conf.high), 
    height = 0.1, position = position_dodge(width = 0.3), 
    colour = "black", na.rm = TRUE
  ) +
  labs(y = "", x = "Estimated treatment effect with 95% confidence intervals") +
  geom_point(
    size = 2, pch = 23, fill = "black", 
    position = position_dodge(width = 1), colour = "black", na.rm = TRUE
  ) +
  facet_grid(type ~ ., switch = "y", scales = "free", space = "free") +
  geom_hline(yintercept = -Inf, color = "white", size = 6) +
  theme(
    strip.text.y = element_text(angle = -90),
    plot.margin = margin(l = -0.5, t = 0, b = 0.5, r = 0.5, unit = "lines"),
    axis.title.x = element_text(size = 8, vjust = -1.5),
    panel.grid.minor.y = element_blank()
  )
```

3.  Hacer una tabla con los efectos estimados, sus intervalos de confianza y medidas de significancia estadística de los efectos para las dimensiones de interés

```{r}
p2 <- 
  fig1_df %>% 
  ggplot(aes(estimate, label, group = "hypothesis")) +
  mkiv_theme() +
  labs(x = "", y = "") +
  # Using family = "sans" for cross-platform compatibility
  geom_text(aes(label = est_print), 
            family = "sans", x = -0.2, size = 2.625, hjust = 0, show.legend = FALSE) +
  geom_text(aes(label = se_print), 
            family = "sans", x = 0.2, size = 2.625, hjust = 0, show.legend = FALSE) +
  geom_text(aes(label = p_print), 
            family = "sans", x = 0.55, size = 2.625, hjust = 0, show.legend = FALSE) +
  geom_text(aes(label = p.adj_print), 
            family = "sans", x = 0.9, size = 2.625, hjust = 0, show.legend = FALSE) +
  coord_cartesian(clip = "off") +
  facet_grid(type ~ ., switch = "y", scales = "free", space = "free") +
  labs(title = "Est.     S.E.      p      Adj. p", x = "", y = "", color = "", shape = "") +
  theme(
    plot.margin = margin(l = -0.5, t = 0, b = 0.5, r = 0.5, unit = "lines"),
    axis.title.x = element_text(vjust = -1.5),
    strip.text.y = element_blank(),
    panel.grid.major.y = element_blank(),
    panel.grid.minor.y = element_blank(),
    axis.text.y = element_blank(),
    # Ensuring title also uses the compatible font
    plot.title = element_text(family = "sans", size = 8, hjust = 0.5),
    text = element_text(family = "sans")
  )
```

4.  Juntar la gráfica de los intervalos de confianza con la tabla de los efectos estimados y las medidas de significancia estadística

```{r}
gg <- p + p2 + plot_layout(widths = c(.7, .3))
```

## Guardar la figura replicada

```{r}
ggsave(gg, height = 5.5, width = 6.5, filename = here("figures", "figura2_blair_2021.jpg"))

```
